臺灣新北地方法院板橋簡易庭民事簡易判決
111年度板簡字第1588號
原      告  林鴻河  
被      告  廖哲賢  
上列當事人間請求侵權行為損害賠償（交通）事件，經本院於民
國111年10月25日言詞辯論終結，判決如下：
    主  文
被告應給付原告新臺幣參萬貳仟伍佰元，及自民國一百一十一年
六月二十二日起至清償日止，按週年利率百分之五計算之利息。
原告其餘之訴駁回。
訴訟費用由被告負擔百分之五，餘由原告負擔。
本判決原告勝訴部分得假執行。但被告如以新臺幣參萬貳仟伍佰
元為原告預供擔保，得免為假執行。
原告其餘假執行之聲請駁回。
    事  實  及  理  由
一、原告主張：被告於民國110年5月25日22時20分許，駕駛車牌
    號碼000－0000號自用小客車，從新北市新店區中正路700巷
    巷口，欲往復興路方向迴轉，本應注意汽車迴車前，應暫停
    並顯示左轉燈光或手勢，看清無來往車輛，並注意行人通過
    ，始得迴轉，以避免危險或交通事故之發生，並無不能注意
    之情形，竟疏未注意後方來車道動態，未等無來往車輛情形
    下，即貿然往對向車道進行迴轉，適有原騎駛在同向車道左
    後方由原告所騎乘車牌號碼000-000普通重型機車（下稱系
    爭車輛）行駛而至，2車因而發生碰撞，致使原告人車倒地，
    受有左側肩膀挫傷、頭部及顏面部挫擦傷、右側膝部挫擦傷
    、右臉頰撕裂傷2公分及頸部挫傷等傷害。依民法第184條第
    1項前段、第195條第1項規定請求被告賠償損害：㈠醫療費用
    新臺幣（下同）22,511元；㈡系爭車輛修理費用31,750元；㈢
    復健及復健用藥（含營養食品、保健食品等）25萬元；㈣不
    能工作損失55,000元：被告自110年5月25日本件事故發生後
    ，至完成手術於110年6月22日出院，長達一個月期間無法工
    作，而受有不能工作之損害；㈤慰撫金30萬元等語。為此，
    爰依侵權行為損害賠償之法律關係提起本件訴訟，並聲明：
    ㈠、被告應給付原告659,261元，及自起訴狀繕本送達翌日起
    至清償日止，按年息百分之5計算之利息；㈡、願供擔保請准
    宣告假執行。
二、被告則以：
㈠、原告主張被告對於傷勢不理不睬，與事實並不相符。被告於
    系爭事件發生後深感愧疚與自責，多次嘗試與原告聯繫，表
    達被告慰問之意，並欲表示賠償誠意，惟原告拒接被告之電
    話，原告於訴狀表示被告毫無悔意，與事實並不相符。
㈡、原告主張喪失/減少勞動力之賠償，依110年5月25日由天主教
    耕莘醫療財圑法人耕莘醫院所開立之乙種診斷證明書並無揭
    示應在家休養之敘述，亦未檢附相關喪失/減少勞動力之證
    明單據。
㈢、系爭車輛之估價單係「手寫」之預估金額，並未有蓋上任何
    維修店家之印章，且於事發後報廢該車輛，亦未檢附報廢單
    據，造成客觀上難以評估其損失價值等語，資為抗辯。並聲
    明：原告之訴駁回。
三、得心證之理由：
㈠、本件原告主張之事實，業經本院111年度交簡字第370號刑事
    簡易判決：廖哲賢犯過失傷害罪，處拘役參拾日，如易科罰
    金，以新臺幣壹仟元折算壹日確定在案，有該刑事簡易判決
    在卷可稽，堪信原告前開主張之事實為真正。而被告對於原
    告請求則以前詞置辯，是本件所應審酌者為原告得請求之金
    額為何？
㈡、按因故意或過失，不法侵害他人之權利者，負損害賠償責任
    ；又不法侵害他人之身體、健康、名譽、自由、信用、隱私
    、貞操，或不法侵害其他人格法益而情節重大者，被害人雖
    非財產上之損害，亦得請求賠償相當之金額，民法第184條
    第1項前段、民法第195條第1項分別定有明文。被告因過失
    致原告受傷，揆諸前揭規定，自應負損害賠償責任。茲就原
    告請求被告賠償損害項目及金額是否有理，逐項論述如次：
  ⒈醫療費用22,511元部分：
　　原告主張因系爭傷勢於耕莘醫院之治療，支出醫療費用22,5
    11元，固據其提出耕莘醫院診斷證明書暨醫療費用收據為證
    ，惟耕莘醫院111年10月14日耕醫病歷字第1110007881號函
    文內容：「……二、病患林君110年6月11日急診治療與110年5
    月25日車禍事故無直接關係。三、病患林君110年5月25日急
    診治療之傷勢需休養大約兩至三天。」等語，有上開函文在
    卷可稽。是原告請求110年6月11日以後之耕莘醫院醫療費用
    部分，並未舉證證明係因被告之侵權行為所導致之症狀，且
    該症狀與被告之侵權行為具有相當因果關係，此部分之請求
    ，自難准許。故原告請求之醫療費用應以110年5月25日、26
    日、27日之2,500元（計算式：500+260+550+800+390）為適
    當，逾此數額之請求，即為無理由，應予駁回。
  ⒉系爭車輛修理費用31,750元部分：
　　按當事人主張有利於己之事實者，就其事實有舉證之責任。
    但法律別有規定，或依其情形顯失公平者，不在此限，民事
    訴訟法第277條定有明文。本件原告主張系爭機車為86年7月
    出廠，因系爭機車因車禍嚴重受損，修理費為31,750元等語
    ，為被告所否認。經查，原告業已報廢系爭車輛，有公路監
    理電子閘門查詢結果在卷可參。原告固據提出預估修理費用
    為31,700元之估價單，惟並未蓋上任何維修店家之印章，且
    於事發後報廢該車輛，亦未檢附報廢單據，客觀上難以評估
    其損失價值。揆諸前開規定，本院自難為原告有利之認定，
    是原告此部分主張洵屬無據。
　⒊復健及復健用藥（含營養食品、保健食品等）25萬元部分：
    原告雖請求復健及復健用藥之費用，惟並未提出收據為證，
    且原告亦未提出證據證明此為治療原告傷勢所必要之支出，
    是原告此部分主張洵屬無據。
　⒋不能工作損失55,000元部分：
　  原告固主張其因系爭傷害，無法工作致受有55,000元之損失
    ，惟耕莘醫院111年10月14日耕醫病歷字第1110007881號函
    文記載，原告急診治療之傷勢僅需休養大約兩至三天，已如
    前述，且本院依職權調閱原告109年度及110年度之薪資所得
    相差無幾，而原告前經本院諭知提出請假證明，迄言詞辯論
    期日未提出請假證明，是其是否確因系爭事故請假休養，受
    有遭受公司扣薪之薪資損失，顯難遽論，而原告甘安平迄本
    院判決前，亦均未提出具體事證可佐其有受傷請假而未能領
    取相應薪資之證據，故此部分之請求，難認有憑，無從准許
    。
　⒌精神慰撫金30萬元部分：
　　按不法侵害他人之身體及名譽，被害人受有非財產上損害，
    請求加害人賠償相當金額之慰撫金時，法院對於慰撫金之量
    定，應斟酌實際加害情形、所造成之影響、被害人所受精神
    上痛苦之程度、雙方之身分、地位、經濟狀況及其他各種情
    形，以核定相當之數額（最高法院47年台上字第1221號、51
    年台上字第223 號、76年台上字第1908號判例參照）。查原
    告因系爭事故而受有左側肩膀挫傷、頭部及顏面部挫擦傷、
    右側膝部挫擦傷、右臉頰撕裂傷2公分及頸部挫傷等傷害，
    堪認其肉體及精神受相當之痛苦。查原告國中畢業，每月收
    入約四萬五，有兩個小孩，一個國中、一個高中，名下不動
    產4筆、汽車5部；被告高中職畢業，目前無工作，無扶養的
    親屬，名下汽車1部，業經兩造陳明在卷，並經本院調取兩
    造稅務電子閘門財產所得調件明細表附卷可稽本院審酌兩造
    之身分、經濟能力、社會地位、被告對原告所造成之精神上
    之痛苦等一切情狀，認原告請求之精神慰撫金以3萬元為適
    當，逾此數額之請求，即為無理由，應予駁回。
　⒍從而，原告得向被告請求給付32,500元（計算式：2,500元＋3
    萬元＝32,500元）為有理由，應予准許；逾此範圍之請求，
    為無理由，應予駁回。
四、從而，原告依民法第184條第1項前段、第195條第1項規定，
    請求被告給付原告32,500元及自起訴狀繕本送達翌日即111
    年6月22日起至清償日止，按年息百分之5計算之利息，為有
    理由，應予准許。逾此部分之請求，為無理由，應予駁回。
五、本件係就民事訴訟法第427條第1項訴訟適用簡易程序為被告
    敗訴之判決，爰依民事訴訟法第389條第1項第3款規定，依
    職權宣告假執行，並依職權宣告被告預供擔保，得免為假執
    行。
六、本件事證已臻明確，原告其餘主張、陳述及所提證據資料，
    核與判決結果無何影響，爰不一一論述，附此敘明。
七、訟費用負擔之依據：民事訴訟法第79條。 
中　　華　　民　　國　　111 　年　　11　　月　　11　　日
                  臺灣新北地方法院板橋簡易庭
                            法  官  許珮育
以上為正本係照原本作成。
如不服本判決，應於送達後20日內，向本院提出上訴狀並表明上
訴理由，如於本判決宣示後送達前提起上訴者，應於判決送達後
20日內補提上訴理由書（須附繕本）。
中　　華　　民　　國　　111 　年　　11　　月　　13　　日
                            書記官  吳昌穆